<?xml version='1.0' encoding='utf-8'?>
<verb default="díphacáil" disambig="">
  <verbalNoun default="díphacáil" />
  <verbalAdjective default="díphacáilte" />
  <tenseForm default="díphacáil" tense="Past" dependency="Indep" person="Base" />
  <tenseForm default="díphacálamar" tense="Past" dependency="Indep" person="Pl1" />
  <tenseForm default="díphacáladar" tense="Past" dependency="Indep" person="Pl3" />
  <tenseForm default="díphacáladh" tense="Past" dependency="Indep" person="Auto" />
  <tenseForm default="díphacáil" tense="Past" dependency="Dep" person="Base" />
  <tenseForm default="díphacálamar" tense="Past" dependency="Dep" person="Pl1" />
  <tenseForm default="díphacáladar" tense="Past" dependency="Dep" person="Pl3" />
  <tenseForm default="díphacáladh" tense="Past" dependency="Dep" person="Auto" />
  <tenseForm default="díphacáladh" tense="PastCont" dependency="Indep" person="Base" />
  <tenseForm default="díphacálainn" tense="PastCont" dependency="Indep" person="Sg1" />
  <tenseForm default="díphacáilteá" tense="PastCont" dependency="Indep" person="Sg2" />
  <tenseForm default="díphacálaimis" tense="PastCont" dependency="Indep" person="Pl1" />
  <tenseForm default="díphacálaidís" tense="PastCont" dependency="Indep" person="Pl3" />
  <tenseForm default="díphacáiltí" tense="PastCont" dependency="Indep" person="Auto" />
  <tenseForm default="díphacáladh" tense="PastCont" dependency="Dep" person="Base" />
  <tenseForm default="díphacálainn" tense="PastCont" dependency="Dep" person="Sg1" />
  <tenseForm default="díphacáilteá" tense="PastCont" dependency="Dep" person="Sg2" />
  <tenseForm default="díphacálaimis" tense="PastCont" dependency="Dep" person="Pl1" />
  <tenseForm default="díphacálaidís" tense="PastCont" dependency="Dep" person="Pl3" />
  <tenseForm default="díphacáiltí" tense="PastCont" dependency="Dep" person="Auto" />
  <tenseForm default="díphacálann" tense="PresCont" dependency="Indep" person="Base" />
  <tenseForm default="díphacálaim" tense="PresCont" dependency="Indep" person="Sg1" />
  <tenseForm default="díphacálaimid" tense="PresCont" dependency="Indep" person="Pl1" />
  <tenseForm default="díphacáiltear" tense="PresCont" dependency="Indep" person="Auto" />
  <tenseForm default="díphacálann" tense="PresCont" dependency="Dep" person="Base" />
  <tenseForm default="díphacálaim" tense="PresCont" dependency="Dep" person="Sg1" />
  <tenseForm default="díphacálaimid" tense="PresCont" dependency="Dep" person="Pl1" />
  <tenseForm default="díphacáiltear" tense="PresCont" dependency="Dep" person="Auto" />
  <tenseForm default="díphacálfaidh" tense="Fut" dependency="Indep" person="Base" />
  <tenseForm default="díphacálfaimid" tense="Fut" dependency="Indep" person="Pl1" />
  <tenseForm default="díphacálfar" tense="Fut" dependency="Indep" person="Auto" />
  <tenseForm default="díphacálfaidh" tense="Fut" dependency="Dep" person="Base" />
  <tenseForm default="díphacálfaimid" tense="Fut" dependency="Dep" person="Pl1" />
  <tenseForm default="díphacálfar" tense="Fut" dependency="Dep" person="Auto" />
  <tenseForm default="díphacálfadh" tense="Cond" dependency="Indep" person="Base" />
  <tenseForm default="díphacálfainn" tense="Cond" dependency="Indep" person="Sg1" />
  <tenseForm default="díphacálfá" tense="Cond" dependency="Indep" person="Sg2" />
  <tenseForm default="díphacálfaimis" tense="Cond" dependency="Indep" person="Pl1" />
  <tenseForm default="díphacálfaidís" tense="Cond" dependency="Indep" person="Pl3" />
  <tenseForm default="díphacálfaí" tense="Cond" dependency="Indep" person="Auto" />
  <tenseForm default="díphacálfadh" tense="Cond" dependency="Dep" person="Base" />
  <tenseForm default="díphacálfainn" tense="Cond" dependency="Dep" person="Sg1" />
  <tenseForm default="díphacálfá" tense="Cond" dependency="Dep" person="Sg2" />
  <tenseForm default="díphacálfaimis" tense="Cond" dependency="Dep" person="Pl1" />
  <tenseForm default="díphacálfaidís" tense="Cond" dependency="Dep" person="Pl3" />
  <tenseForm default="díphacálfaí" tense="Cond" dependency="Dep" person="Auto" />
  <moodForm default="díphacáladh" mood="Imper" person="Base" />
  <moodForm default="díphacálaim" mood="Imper" person="Sg1" />
  <moodForm default="díphacáil" mood="Imper" person="Sg2" />
  <moodForm default="díphacálaimis" mood="Imper" person="Pl1" />
  <moodForm default="díphacálaigí" mood="Imper" person="Pl2" />
  <moodForm default="díphacálaidís" mood="Imper" person="Pl3" />
  <moodForm default="díphacáiltear" mood="Imper" person="Auto" />
  <moodForm default="díphacála" mood="Subj" person="Base" />
  <moodForm default="díphacálaimid" mood="Subj" person="Pl1" />
  <moodForm default="díphacáiltear" mood="Subj" person="Auto" />
</verb>
